【裁判字號】    99,易,243
【裁判日期】    990514
【裁判案由】    竊盜
【裁判全文】
臺灣高雄地方法院刑事判決               99年度易字第243號
公  訴  人  臺灣高雄地方法院檢察署檢察官
被      告  乙○○
上列被告因竊盜案件，經檢察官提起公訴（98年度偵字第34024
號），本院判決如下：
    主  文
乙○○犯竊盜罪，累犯，處有期徒刑參月，如易科罰金，以新臺
幣壹仟元折算壹日。
    事  實
一、乙○○前因公共危險案件，經臺灣桃園地方法院以93年度壢
    交簡字第1302號判處有期徒刑4 月確定，甫於民國94年10月
    6 日執行完畢（構成累犯）。竟不知悔改，於98年10月3日
    下午4 時20分許，騎乘車牌號碼FL9-223 號普通重型機車（
    登記車主為伍嘉芬，平日由伍嘉芬之母即不知情之丙○○使
    用），行經設於高雄市小港區○○○路與福隆街附近之高笙
    營造股份有限公司工務所，見工務所旁空地堆置竹節鋼筋1
    批（5 號鋼筋10餘支，重量20餘公斤）無人看管，認有機可
    趁，竟基於意圖為自己不法所有之竊盜犯意，徒手將該批鋼
    筋搬置上開機車之腳踏板處，而以此方式竊取之，得手後隨
    即騎乘機車逃離現場。嗣為高笙營造股份有限公司（下略稱
    高笙公司）監工人員甲○○發現，騎車自後沿路追趕，然乙○○並未停車反加速離去，經甲○○持續追趕並以機車前輪
    撞掉乙○○所騎乘機車之車牌後，持該車牌報警而循線查知
    上情。
二、案經高雄市政府警察局小港分局報告臺灣高雄地方法院檢察
    署檢察官偵查起訴。
    理  由
一、程序部分：
    檢察官、被告乙○○於本院準備、審理程序中，就起訴意旨
    所引用各項證據（含傳聞證據、非傳聞證據及符合法定傳聞
    法則例外證據），均同意有證據能力（見本院審易卷第17頁
    ；易字卷第69頁），且於本院言詞辯論終結前，對於卷附具
    有傳聞證據性質之證據，均已知其情，而未聲明異議，本院
    審酌卷附具有傳聞證據性質之證據，並無任何違法取證之不
    適當情形，以之作為證據使用係屬適當，自得採為認定事實
    之證據。
二、認定犯罪事實所憑之證據及理由：
  (一)訊據被告乙○○固坦承曾於98年10月3 日中午以後，前往其
    同居女友丙○○位於高雄小港機場之上班地點，向丙○○借
    用車牌號碼FL9-223 號普通重型機車使用，嗣於丙○○當日
    傍晚下班後歸還，惟矢口否認有何竊盜犯行，辯稱：我在當
    天中午12時許向丙○○借車後，前往位於飛機路旁友人住處
    拜訪友人，該名友人的朋友曾向我借車去買酒，稍後有將該
    車還我。當晚約6 時許，我才騎乘該車返回與丙○○之同居
    處云云。
  (二)經查，車牌號碼FL9-223 號普通重型機車登記車主為丙○○
    之女伍嘉芬，平日由丙○○使用。98年10月3 日中午12時至
    2 時間，被告前往丙○○上班地點借用該車，嗣於丙○○下
    班後始還車等情，業據被告坦承不諱，核與證人丙○○警詢
    之證述大致相符，並有上開機車車籍資料在卷可憑（見偵卷
    第8 頁～第9 頁、第23頁）；又同日下午4 時20分許，該台
    機車經竊嫌騎乘至設於高雄市小港區○○○路與福隆街口之
    高笙公司工務所，竊取工務所旁空地堆置之竹節鋼筋1 批時
    ，當場為高笙公司監工人員甲○○發現，經甲○○騎乘機車
    追趕並撞掉該台機車車牌後，持車牌報警，因而查獲上情，
    亦經證人甲○○於警詢及本院審理中證述明確，並有上揭機
    車經警方於當日晚上6 時25分查獲時拍攝未懸掛車牌之機車
    照片、失竊現場照片等件附卷（分別見偵卷第10頁～第12頁
    、第28頁～第33頁；本院易字卷第63頁），從而，掉落之機
    車車牌確為丙○○平日使用之FL9-223 號普通重型機車所有
    ；且被告於98年10月3 日中午12時至2 時間向丙○○借用該
    車後，迄當日傍晚還車前，該台機車曾經竊嫌騎乘至高笙公
    司工務所旁空地，竊取置放於空地之竹節鋼筋1 批各情，均
    首堪認定。
  (三)茲應予審究者厥為98年10月3 日下午4 時20分許，騎乘上開
    機車竊取高笙公司竹節鋼筋者是否為被告。
  1.證人甲○○於本院審理中證稱：98年10月3 日下午4 時許，
    我在大業北路與福隆街口待轉，見有一個人在我們公司設於
    高雄公園與五福停車場中間的工務所，將綁好的鋼筋搬到機
    車腳踏板上，因見其不是我們的工人，我隨即騎車追上去，
    當時竊嫌在大業北路與中山路口停等紅燈，我追到的時候已
    經快綠燈了，我停在距竊嫌約50公分遠處叫竊嫌停下車將東
    西放下，竊嫌不理會我，剛好燈號轉為綠燈，竊嫌就騎走了
    ，我繼續追竊嫌沿大業北路到中山路口，再由中山路接中安
    路，之後彎進不知名的巷子，當時追得蠻近的，等於是在竊
    嫌的斜後方，我將他的車牌撞下，拿車牌去報警... 在大業
    北路與中山路口停等紅燈時，我有看到竊嫌的側面，在之後
    騎車追逐約20至30分鐘的過程間，我沿路有從竊嫌機車的後
    視鏡及自其側面看了其五官至少5 次，竊嫌當時頭戴半罩式
    安全帽、沒有戴口罩，竊嫌的特徵是留有鬍子等語，並當庭
    指認竊取鋼筋之嫌犯即為在庭之被告（見本院易字卷第59頁
    ～第67頁），本院審酌證人甲○○與竊嫌之追逐時間非短、
    又證人可騎乘機車自竊嫌機車後視鏡及其側面觀看竊嫌五官
    至少5 次、嗣並撞掉竊嫌機車車牌，可見證人係在兩車相隔
    距離甚近之情形下觀察竊嫌樣貌，復斟酌竊嫌僅戴半罩式安
    全帽，且未戴口罩，其顯已將其外貌五官完全裸露，衡以常
    情，證人應得清楚觀察竊嫌樣貌並深刻記憶，應無誤認之虞
    。更何況證人已當庭指出竊嫌留有鬍子的特徵，核與被告樣
    貌相符，堪認證人歷經偵審程序對於「竊嫌即為被告」之不
    移指證，應可採信。
  2.被告雖坦承自98年10月3 日中午12時至2 時間向丙○○借用
    該車，迄當日傍晚丙○○下班後始返還一情，惟以其當日佔
    有該車期間，曾將該車借予友人的友人云云置辯。然查，被
    告既自稱與該名友人認識已久，卻無法說明友人之確切住址
    、身分年籍資料或聯絡方式以供本院追查被告是否確將該車
    轉借（分別見本院易字卷第53頁、第71頁～第73頁），實有
    違常情，其上開辯詞當不足採信。
  (四)綜上，被告於上開時地，騎乘車牌號碼FL9-223 號普通重型
    機車竊取高笙公司竹節鋼筋一批之竊盜犯行，至為明確，堪
    可認定。
三、論罪科刑：
    核被告吳正芳所為，係犯刑法第320 條第1 項之普通竊盜罪
    。其前有如事實欄所示之科刑及執行情形，有臺灣高等法院
    被告前案紀錄表附卷足憑（見本院易字卷第10頁），其於有
    期徒刑之執行完畢後5 年內，故意再犯本件有期徒刑之罪，
    為累犯，應依法加重其刑。爰審酌被告不思以正當途逕謀取
    財富，為貪圖小利竟竊取高笙公司置放於工務所旁空地之竹
    節鋼筋一批，危害社會治安及他人財產法益；惟念及其竊取
    鋼筋價值非鉅（依證人甲○○警詢證稱，失竊的鋼筋數量約
    60公斤，價值約為新臺幣【下同】1080元；其於檢察事務官
    偵訊中下修失竊鋼筋數量為20公斤，從而，自堪認定本件失
    竊鋼筋之價值應低於1080元），及其智識程度、犯罪手段等
    一切情狀，量處如主文所示之刑，並諭知以1,000 元折算1
    日為易科罰金之折算標準，以示懲儆。至公訴檢察官雖當庭
    求處被告有期徒刑6 月，然本院審酌上情認檢察官求刑尚嫌
    過重，應以主文所示之刑較為適當，併此指明。
據上論斷，應依刑事訴訟法第299 條第1 項前段，刑法第320 條
第1 項、第47條第1 項、第41條第1 項前段，刑法施行法第1條
之1 第1 項、第2 項前段，判決如主文。
本案經檢察官陳麗琇到庭執行職務。
中    華    民    國    99    年     5    月    14    日
                  刑事第十八庭  法  官    王  琁
上正本證明與原本無異
如不服本判決應於收受判決後10日內向本院提出上訴書狀，並應
敘述具體理由。其未敘述上訴理由者，應於上訴期間屆滿後20日
內向本院補提理由書(均須按他造當事人之人數附繕本)「切勿逕
送上級法院」。
中    華    民    國    99    年    5     月    14    日
                                書記官    黃國忠
附錄本判決論罪之法條：
中華民國刑法第320條
（普通竊盜罪、竊佔罪）
意圖為自己或第三人不法之所有，而竊取他人之動產者，為竊盜
罪，處5  年以下有期徒刑、拘役或 5 百元以下罰金。
意圖為自己或第三人不法之利益，而竊佔他人之不動產者，依前
項之規定處斷。
前二項之未遂犯罰之。

司法院資訊處製作；財團法人民間司法改革基金會備份。
